臺灣高等法院刑事裁定　　　　　　　　100年度毒抗字第131號
抗　告　人
即　被　告　賴瑋芸
上列抗告人因違反毒品危害防制條例案件，不服臺灣桃園地方法
院100年毒聲字第213號，中華民國100年3月17日裁定（聲請案號
：臺灣桃園地方法院檢察署100年度毒偵字第428號），提起抗告
，本院裁定如下：
    主  文
抗告駁回。
    理  由
一、原裁定意旨略以：被告賴瑋芸因於民國99年11 月29日上午6
    時許為警採尿前96 小時內某時（扣除為警查獲至採尿期間）
    ，在不詳處所，以不詳方式施用第二級毒品甲基安非他命 1
    次，有臺灣檢驗科技股份有限公司99年12月10日濫用藥物檢
    驗報告附卷可稽。雖被告矢口否認犯行，惟其於警詢中採集
    之尿液，經以氣相層析質譜儀（GC/MS ）檢驗結果呈現甲基
    安非他命陽性反應，而施用甲基安非他命後採尿可檢測到該
    物之期間約達96小時，亦有行政院衛生署管製藥品管理局93
    年7 月22日管檢字第0930006615號函在卷足佐。復以氣相層
    析質譜儀法之精確度析論，當得剔除偽陽性反應之顧慮，另
    有行政院國軍退除役官兵輔導委員會臺北榮民總醫院83年 3
    月1日北總內字第01855號、83年4月7日北總內字第0305
    9 號函可參，且被告未能提出藥品名稱或成分以供法院調查
    ，故被告辯稱上開檢驗結果乃係其曾服用止痛藥與感冒藥導
    致云云，並無所據。認檢察官聲請應送勒戒處所觀察、勒戒
    ，並無不合。爰依毒品危害防制條例第20條第1 項及觀察勒
    戒處分執行條例第3條第1項之規定，諭知被告應送勒戒處所
    觀察、勒戒等語。
二、抗告意旨略以：抗告人即被告並無施用毒品，卻被驗出毒品
    陽性反應，疑似長期吸食二手毒品所致，請求重新檢驗與測
    謊。又本件係因被告朋友吸食毒品，被告欲將之取走丟棄，
    因此被警方查獲，爰請求撤銷原裁定云云。
三、經查：按法務部調查局檢驗甲基安非他命或煙毒案件經驗研
    判，若非長時間與吸毒者直接相向且存心大量吸入吸毒者所
    呼出之煙氣，以二手煙中可能存在之低劑量甲基安非他命或
    煙毒，應不致在尿液中檢驗出甲基安非他命或煙毒反應，有
    法務部調查局82年5月19日（壹）發技（一）字第682號函可
    參，足徵必須刻意長時間持續地於密閉空間內與施用安非他
    命者直接相向，且故意大量吸入吸毒者所呼出之氣體，始有
    可能發生未自行施用甲基安非他命卻因吸入空氣中懸浮之甲
    基安非他命而使尿液中呈陽性反應之所謂「二手煙」問題。
    而徵諸被告尿液檢驗報告結果，其檢出甲基安非他命含量，
    高達23011ng/ml，較之行政院衛生署公告判定依據值>=500n
    g/ml高出標準甚多，揆諸上開說明，被告顯非誤吸二手毒導
    致其尿液呈毒品陽性反應。此外，參諸行政院衛生署管製藥
    品管理局96年6 月25日管檢字第0960006316號函釋，亦表示
    ：若與甲基安非他命施用者共處一室，因吸入殘存煙霧或施
    用者吐出之空氣，導致驗出被告尿液中甲基安非他命濃度大
    於2000ng/ml 的可能性較低等語，是被告不可能僅因於朋友
    毒品當時在場即在尿液中檢驗出高濃度之甲基安非他命陽性
    反應，被告前開所辯誤吸二手毒煙云云，顯為飾詞圖卸之詞
    ，洵不足取，其聲請重新檢驗與測謊，並無必要，附此敘明
    。原審因認被告確有施用第二級毒品安非他命之犯行，裁定
    將其送勒戒處所觀察、勒戒，其認事用法，經核並無不當，
    本件抗告為無理由，應予駁回。
四、據上論斷，應依刑事訴訟法第412條，裁定如主文。
中    華    民    國   100    年    4     月    19    日
                  刑事第二十二庭審判長法  官  郭雅美
                                      法  官  洪于智
                                      法  官  魏新國
以上正本證明與原本無異。
不得再抗告。
                                      書記官  邵淑津
中    華    民    國   100    年    4     月    20    日